臺灣宜蘭地方法院行政訴訟判決
111年度交字第69號
原      告  楊志浩  
被      告  交通部公路總局臺北區監理所	 

代  表  人  黃鈴婷  
上列當事人間交通裁決事件，原告不服被告民國111年8月4日北
監宜裁字第43-Q00000000號裁決（下稱原裁決），提起行政訴訟
，本院判決如下：
    主  文
原告之訴駁回。
訴訟費用新臺幣參佰元由原告負擔。
    事實及理由
壹、程序事項：
一、被告之代表人於訴訟進行中由梁郭國變更為黃鈴婷，業已聲
    明承受訴訟，核無不合，應予准許。
二、本件係交通裁決事件之裁判，相關卷證資料已由兩造知悉並
    表示意見，因事證明確，依行政訴訟法第237條之7規定，不
    經言詞辯論逕行裁判。
貳、實體事項：
一、事實概要：
　　宜蘭縣政府警察局羅東分局（下稱舉發機關）以原告於111
    年7月7日18時55分許，駕駛車牌號碼000-0000號自用小客車
    （下稱系爭車輛），行經宜蘭縣羅東鎮純精路與南盟路路口
    時(下稱系爭交岔路口)，有「駕駛行經有燈光號誌管制之交
    岔路口闖紅燈(紅燈左轉)」之違規行為（下稱系爭違規行為
    ），為員警目睹當場攔停，並依道路交通管理處罰條例（下
    稱處罰條例）第53條第1項規定，以111年7月7日宜警交字第
    Q00000000號舉發違反道路交通管理事件通知單（下稱系爭
    舉發單）逕行舉發。原告不服舉發，經被告函由舉發機關查
    復，仍認違規事實明確，被告乃依處罰條例第53條第1項（
    及第63條第1項第3款）規定，以原裁決裁處原告罰鍰新臺幣
    (下同)2,700元，並記違規點數3點。原告復不服，提起本件
    訴訟，請求撤銷原裁定。
二、原告起訴請求撤銷原裁決，主張：
    其當時開到系爭交岔路口準備左轉，前方有輛計程車也在準
    備左轉，當時兩輛車都已開到中線，等到已轉黃燈計程車才
    開始行駛迴轉，其才左轉進入路口，開入該巷道，大約30秒
    被員警攔下，告知剛才有紅燈左轉，其告知員警當時黃燈已
    駕駛至系爭交岔路口中線，才左轉進入巷口，其收到系爭舉
    發單無影片檔證明其闖紅燈，該路口有監視器怎麼會無影片
    。
三、被告答辯聲明請求駁回原告之訴，答辯意旨：
㈠、據舉發機關查復略以：系爭車輛駕駛人，於111年7月7日18時
    55分許，沿羅東鎮純精路由西向東行駛，行經宜蘭縣羅東鎮
    純精路與南盟路口，於路口號誌顯示為紅燈時左轉往北進入
    純精路1段2號旁巷內往群英方向，經舉發機關執勤員警目視
    違規後當場攔停舉發，違規事實明確。
㈡、舉發員警職務報告(如證物7)略以：職於111年7月7日18時至2
    0時擔服局辦取締砂石車勤務，於返所途中目視車號000-000
    0號自小客車於羅東鎮純精路1段與南盟路路口交通號誌為紅
    燈狀態時，沿純精路1段左轉南盟路往群英路之方向(西向北
    )，因該車紅燈左轉，故依法攔停舉發。
㈢、經檢視採證影像：
1、羅東鎮純精路、南盟路口-全景(往冬山方向)：畫面右下方時
   間為07/07/2022 18:54:51，畫面上路口分隔為雙向各2快車
   道，前方路口行車管制號誌燈由黃燈轉換為紅燈後，一小客
   車行駛至路口處，號誌燈仍為紅燈，左轉繼續行駛，後有巡
   邏車跟隨予以攔停。
2、羅東鎮純精路、南盟路口-全景(往羅東市區)：畫面右下方時
   間為07/07/2022 18:54:51，畫面上路口分隔為雙向各2快車
   道，前方路口行車管制號誌燈由黃燈轉換為紅燈後，一小客
   車行駛至路口處，號誌燈仍為紅燈，該小客車未於停止線前
   停等，仍逕予跨越停止線，左轉往純精路1段2號旁巷內方向
   行駛，巡邏車目睹後於後方跟隨。
四、本院之判斷：
㈠、本件舉發機關以原告有系爭違規行為開立系爭舉發單舉發，
    經原告表示不服，被告函由舉發機關查證仍認屬實，而為原
    裁處之情，有系爭舉發單、原告之交通違規陳述單、舉發機
    關與被告間查核函件、值勤員警之職務報告、行駛路線圖、
    採證照片、採證影像光碟及原裁決在卷可按（見本院卷第35
    至67頁），上開證據，均足為本件認定之依憑。
㈡、按「汽車行駛至交交岔路口，其行進、轉彎，應依下列規定
    ：一、應遵守燈光號誌或交通指揮人員之指揮，遇有交通指
    揮人員指揮與燈光號誌並用時，以交通指揮人員之指揮為準
    。」、「汽車駕駛人，行經有燈光號誌管制之交交岔路口闖
    紅燈者，處新臺幣1千8百元以上5千4百元以下罰鍰。」、「
    汽車駕駛人有下列各款所列條款之一者，除依原條款處罰鍰
    外，並予記點：三、有...第53條...情形之一者，各記違規
    點數3點。」，道路交通安全規則第102條第1項第1款、處罰
    條例第53條第1項及第63條第1項第3款分別定有明文。又有
    關「闖紅燈」行為之認定，依交通部82年4月22日交路字第0
    09811號函釋略以：「㈠車輛面對圓形紅燈時仍逕予穿越路口
    至銜接路段，含左轉、直行、迴轉及右轉（依箭頭綠燈允許
    行駛者除外）即視為闖紅燈之行為。」，此為主管機關交通
    部本於職權所作成之解釋性行政規則，足堪為本件適用法律
    意見之參考。
㈢、被告抗辯本件係員警目睹原告系爭違規行為，並有採證影像
    資料如前述三、答辯意旨㈢所示，答辯狀並業經被告以副本
    送達原告，本院並函知原告對被告答辯內容含所附證物表示
    意見，而原告並未否認被告答辯理由及證據之真正，足見被
    告所為答辯並無不實，則原告以未見採證影片為證云云之主
    張，為不可採至明。復以舉發員警陳柏澔書具職務報告（見
    本院卷第55頁）以：「職於111年7月7日18時至20時擔服局
    辦取締砂石車勤務，於返所途中目視車號000-0000號自小客
    車於羅東鎮純精路1段與南盟路路口交通號誌為紅燈狀態時
    ，沿純精路1段左轉南盟路往群英路之方向(西向北)，因該
    車紅燈左轉，故依法攔停舉發。本案AMW-7909號自用小客車
    於紅燈時左轉，明顯無視交通號誌。違規人辯稱係黃燈時便
    已左轉，非於紅燈時左轉，蓋交通號誌為執法人員尋找責任
    歸屬並維護交通秩序之重要依據，並調閱案發當時監視器之
    畫面佐證違規人係於紅燈時左轉」等語，並檢附行駛路線圖
    及採證照片(見本院卷第57至67頁)為證。核員警職務報告所
    述，與該等採證照片(見本院卷第63至65頁)顯示：系爭交岔
    路口管制號誌於畫面右下方時間18:55:00已轉為紅燈(照片
    編號6)，系爭車輛在18:55:13才跨越停止線及行人穿越道為
    左轉行為(照片編號7、8)，至18:55:17進入南盟路(照片編
    號9、10)，且照片編號9、10有員警機車上前攔停等情，全
    然相符，則原告系爭違規行為之事實，自屬明確。
五、綜上所述，本件原告確有系爭違規行為，舉發機關據以舉發
    ，並無何違法或不當可言，被告本於舉發事實，依處罰條例
    第53條第1項、第63條第1項第3款及違反道路交通管理事件
    統一裁罰基準及處理細則之規定，裁處原告如原裁決所示，
    亦無違法或不當之處，原告猶執陳詞指摘原裁決不當，請求
    撤銷，為無理由，應予駁回。　　
六、本件事證已臻明確，兩造其餘攻擊防禦方法並所提證據，經
    斟酌後認均不足影響判決結果，爰不遂一論列，併此敘明。
七、本件第一審裁判費為300元，應由原告負擔，爰併為確定訴
    訟費用額如主文第2項所示。
八、據上論結，本件原告之訴為無理由，依行政訴訟法第237條
    之7、第237條之8第1項、第98條第1項前段，判決如主文。
中　　華　　民　　國　　111 　年　　11　　月　　14　　日
                  行政訴訟庭  法  官  張軒豪  
以上正本係照原本作成。
如不服本判決，應於判決送達後20日內，向本院提出上訴狀並表
明上訴理由（原判決所違背之法令及其具體內容或依訴訟資料可
認為原判決有違背法令之具體事實），其未載明上訴理由者，應
於提出上訴後20日內向本院補提理由書（上訴狀及上訴理由書均
須按他造人數附繕本，如未按期補提上訴理由書，則逕予駁回上
訴），並應繳納上訴裁判費新臺幣750元。
中　　華　　民　　國　　111 　年　　11　　月　　14　　日
　　　　                      書記官  林憶蓉